臺灣基隆地方法院基隆簡易庭小額民事判決
111年度基小字第1496號
原      告  新光產物保險股份有限公司

法定代理人  吳昕紘  
訴訟代理人  郭川珽  
            黃品豪  
被      告  溫惠美  


上列當事人間請求侵權行為損害賠償事件，本院於民國111年8月
4日言詞辯論終結，判決如下：
    主  文
被告應給付原告新臺幣壹萬柒仟玖佰壹拾陸元，及自民國一百一
十一年六月二十日起至清償日止，按年息百分之五計算之利息。
原告其餘之訴駁回。
訴訟費用新臺幣壹仟元，其中新臺幣柒佰捌拾伍元由被告負擔，
餘由原告負擔。
本判決第一項得假執行。
    事實及理由要領
一、被告經合法通知，未於言詞辯論期日到場，核無民事訴訟法
    第386條所列各款情形，爰依同法第436條之23、第436條第2
    項、第385條第1項前段規定，准原告之聲請，由其一造辯論
    而為判決。
二、原告起訴主張：
　　被告於民國110年1月25日凌晨1時19分許，酒後騎乘車號000
    -000號普通重型機車，沿基隆市安樂區基金一路往情人湖方
    向行駛，行經基金一路208巷前，因疏未注意車前狀況而自
    後撞及斯時停放於道路旁停車格之原告所承保，訴外人簡麗
    真所有並駕駛之車號000-0000號自用小客車(下稱系爭車輛)
    ，致系爭車輛後車尾受損(下稱系爭事故)，經送廠修復後，
    共支出修復費用新臺幣(下同)22,821元(包含工資8,778元、
    塗裝8,593元、零件5,450元)，原告已悉數賠付被保險人。
    又上開損害乃肇因於被告之不法過失侵權行為所致，被告自
    應依法負損害賠償之責。爰依保險法第53條、民法第184條
    、第191條之2之規定提起本件訴訟等語，並聲明：被告應給
    付原告22,821元，及自起訴狀繕本送達翌日起至清償日止，
    按年息5%計算之利息。
三、被告經合法通知未於言詞辯論期日到庭，亦未提出書狀為任
    何陳述或答辯。
四、經查，原告主張之上開事實，業據提出與其所述相符之行車
    執照、駕駛執照、基隆市警察局道路交通事故當事人登記聯
    單、現場圖、初步分析研判表、車損照片、北都汽車汽車股
    份有限公司大武崙廠估價單及統一發票等件影本為證，並有
    基隆市警察局111年6月9日基警交字第1110041257號函檢附
    之道路交通事故現場圖、調查報告表㈠㈡、調查筆錄、長庚紀
    念醫院檢驗醫學科檢驗報告單、自首情形紀錄表、初步分析
    研判表、舉發違反道路交通管理事件通知單及事故現場彩色
    照片等附卷可稽；又被告對於原告主張之事實，已於相當時
    期受合法之通知，而於言詞辯論期日不到場，亦未提出準備
    書狀爭執，依民事訴訟法第280條第3項準用第1項之規定，
    視同自認，原告前揭主張自堪信為真實。
五、按汽車行駛時，駕駛人應注意車前狀況及兩車並行之間隔，
    並隨時採取必要之安全措施；汽車駕駛人飲用酒類或其他類
    似物後其吐氣所含酒精濃度達每公升0.15毫克(0.15mg/L)或
    血液中酒精濃度達1.13%以上者，不得駕駛車輛行駛道路，
    道路交通安全規則第94條第3項、第114條第2款分別定有明
    文。次按因故意或過失，不法侵害他人之權利者，負損害賠
    償責任；汽車、機車或其他非依軌道行駛之動力車輛，在使
    用中加損害於他人者，駕駛人應賠償因此所生之損害，但於
    防止損害之發生，已盡相當之注意者，不在此限；民法第18
    4條第1項前段、第191條之2亦均有規定。被告本應注意上開
    規定，飲酒後不得駕駛汽車，且無不能注意之情形，竟疏未
    注意而於呼氣酒精濃度值達每公升0.84毫克(0.84mg/L)之情
    形下，騎乘機車行駛道路，並因酒後注意力下降而未注意車
    前狀況及保持安全距離，碰撞原告所有停放路旁之系爭車輛
    ，致系爭車輛後車尾損壞，對系爭事故之發生自有過失，而
    被告復未舉證證明其對於防止損害之發生，已盡相當之注意
    ，且被告之過失行為與系爭車輛所受損害間有相當因果關係
    ，自應對系爭車輛所受損害負侵權行為損害賠償責任，又原
    告既已依保險契約給付系爭車輛之修復費用，自得依上開法
    律規定代位行使對被告之損害賠償請求權，請求被告賠償上
    開修復系爭車輛之費用。
六、復按損害賠償祇應填補被害人實際損害，保險人代位被害人
    請求損害賠償時，依保險法第53條第1項規定，如其損害額
    超過或等於保險人已給付之賠償金額，固得就其賠償之範圍
    ，代位請求賠償，如其損害額小於保險人已給付之賠償金額
    ，則保險人所得代位請求者，即祇以該損害額為限(最高法
    院65年台上字第2908號判例意旨、83年度台上字第806號判
    決意旨參照)。再按損害賠償，除法律另有規定或契約另有
    訂定外，應以填補債權人所受損害及所失利益為限；基於同
    一原因事實受有損害並受有利益者，其請求之賠償金額，應
    扣除所受之利益，民法第216條第1項、第216條之1分別定有
    明文。而所謂所受損害，即現存財產因損害事實之發生而被
    減少(最高法院48年台上字第1934號判例要旨參照)。本件被
    告就系爭事故之發生為有過失乙節，業如前述，揆諸前揭規
    定，其自應就系爭車輛因此所生之損害，負賠償責任。經查
    ，原告主張系爭車輛受有損害，經送修後所支出修復費用合
    計22,821元之事實，業據其提出前揭估價單、統一發票等件
    影本為證，固堪信為真實。然查，系爭車輛有關零件部分之
    修復，既係以新零件更換被損害之舊零件，則其請求被告賠
    償之損害，自應扣除以新零件更換受損舊零件之折舊額。又
    按營利事業所得稅查核準則第95條第8項規定，固定資產提
    列折舊採用定率遞減法者，以一年為計算單位，其使用期間
    未滿一年者，按實際使用之月數相當於全年之比例計算之，
    不滿一月者，以一月計之方法計算。而依行政院所發布之固
    定資產耐用年數表及固定資產折舊率表，自小客貨車之耐用
    年數為5年，依定率遞減法每年應折舊369/1000。查系爭車
    輛為103年7月出廠，有該車行車執照影本在卷可稽，則該車
    迄至110年1月25日因系爭事故受損時止，使用期間已逾5年
    ，故原告所得請求之修理零件材料費用5,450元僅得以殘價
    計算即545元【計算式：5,450元×1/10＝545元】，加上不應
    折舊之工資8,778元、塗裝8,593元，系爭車輛因系爭事故受
    損之金額合計為17,916元【計算式：545元＋8,778元＋8,593
    元＝17,916元】。
七、末按給付有確定期限者，債務人自期限屆滿時起，負遲延責
    任；給付無確定期限者，債務人於債權人得請求給付時，經
    其催告而未為給付，自受催告時起，負遲延責任。其經債權
    人起訴而送達訴狀，或依督促程序送達支付命令，或為其他
    相類之行為者，與催告有同一之效力，民法第229條第1項、
    第2項分別定有明文。又遲延之債務，以支付金錢為標的者
    ，債權人得請求依法定利率計算之遲延利息。但約定利率較
    高者，仍從其約定利率；應付利息之債務，其利率未經約定
    ，亦無法律可據者，週年利率為5%，民法第233條第1項、第
    203條亦有明文。本件原告請求被告給付損害賠償額之債權
    ，並無確定期限，應自被告受催告時起，始負遲延責任。從
    而，原告依侵權行為損害賠償之法律關係，請求被告給付17
    ,916元，及自起訴狀繕本送達被告之翌日即111年6月20日起
    至清償日止，按年息5%計算之利息，自屬有據，應予准許，
    其逾此範圍之請，則無理由，應予駁回。
八、本件訴訟費用1,000元(即第一審裁判費)，由兩造依勝敗比
    例負擔。
九、本判決原告勝訴部分，係適用小額訴訟程序所為被告敗訴之
    判決，依民事訴訟法第436條之20規定，應依職權宣告假執
    行。
中　　華　　民　　國　　111 　年　　8 　　月　　25　　日
                  基隆簡易庭法　官　黃梅淑
以上正本係照原本作成。
對於本件判決如有不服，應於收受送達後20日內向本院提出上訴
書狀，上訴於本院合議庭，並按他造當事人之人數附具繕本。
當事人之上訴，非以判決違背法令為理由不得為之，上訴狀應記
載上訴理由，表明下列各款事項：
㈠原判決所違背之法令及其具體內容。
㈡依訴訟資料可認為原判決有違背法令之具體事實。
  如委任律師提起上訴者，應一併繳納上訴審裁判費。
中　　華　　民　　國　　111 　年　　8 　　月　　25　　日
                            書記官　陳彥端